【裁判字號】    99,審簡,330
【裁判日期】    990323
【裁判案由】    詐欺
【裁判全文】
臺灣士林地方法院刑事判決            99年度審簡字第330 號
公  訴  人  臺灣士林地方法院檢察署檢察官
被      告  庚○○
上列被告因詐欺案件，經檢察官提起公訴（99年度偵緝字第176
號、第178 號），因被告自白犯罪，且依卷內之證據已足認定被
告犯罪，本院合議庭認宜以簡易判決處刑，爰裁定由受命法官獨
任行簡易程序審理（99年度審易字第408 號），並判決如下：
    主  文
庚○○幫助共同犯詐欺取財罪，累犯，處有期徒刑伍月，如易科
罰金，以新臺幣壹仟元折算壹日。
    事實及理由
一、犯罪事實：庚○○前因竊盜及恐嚇取財案件，其中竊盜部分
    經臺灣南投地方法院以87年度易字第505 號判決處有期徒刑
    8 月確定、恐嚇取財部分經臺灣高等法院臺中分院以88年度
    上易字第1878號判決處有期徒刑5 月確定；又因詐欺、偽造
    文書案件，經臺灣臺中地方法院分別以88年度易字第747 號
    、88年度中簡字第1138號判決處有期徒刑1 年4 月、3 月確
    定，上揭4 罪嗣經臺灣高等法院臺中分院以92年度聲字第94
    7 號裁定應執行有期徒刑2 年2 月確定；又因2 次竊盜案件
    ，經臺灣臺中地方法院分別以91年度易緝字第542 號、91年
    度易字第1779號判決各處有期徒刑5 月、4 月確定；復因偽
    造文書、3 次竊盜等案件，經臺灣臺中地方法院以91年度訴
    字第2231號判決判處有期徒刑1 年、10月、5 月、5 月確定
    ；再因違反動產擔保交易法案件，經臺灣臺中地方法院以91
    年度中簡字第2105號判決處有期徒刑6 月確定，後揭7 罪嗣
    經裁定應執行有期徒刑3 年4 月確定，並與首開應執行刑有
    期徒刑2 年2 月接續執行，於民國95年10月26日縮短刑期假
    釋出監，所餘期間付保護管束，並於96年10月15日保護管束
    期滿未經撤銷假釋視為執行完畢。詎庚○○仍不知悛悔，見
    報紙刊登蒐購帳戶之分類廣告，以其為高中畢業之教育程度
    ，明知開立帳戶乃輕而易舉之事，不自行開立帳戶使用，反
    願以高價收購他人帳戶使用之人，應係欲利用他人帳戶作為
    詐騙工具使用，並可預見將己有帳戶提供他人使用，可能幫
    助不詳之人以該帳戶隱匿詐欺所得之財物，致使被害人及警
    方追查無門，仍因缺錢花用而不違背其本意，基於幫助詐欺
    取財之犯意，於98年7 月中旬某日，在臺中市○○路與五權
    路之「統一超商」前，將其所申辦彰化商業銀行芬園分行（
    下稱彰化銀行）帳戶（帳號：00000000000000號）之存摺、
    提款卡及密碼，以新臺幣（下同）6,000 元之代價，出售予
    姓名年籍不詳之成年男子，該男子取得上開存摺、提款卡及
    密碼後，隨即將該帳戶交予所屬詐騙集團成員使用。該詐騙
    集團成員遂意圖為自己不法之所有，而基於詐欺取財之犯意
    聯絡，利用庚○○提供之前揭帳戶作詐欺取款之用，先後為
    附表所示犯行，致附表所示被害人等均陷於錯誤，分別將款
    項匯入庚○○所提供之上揭金融帳戶內，而旋由該詐騙集團
    成員以庚○○提供之前開帳戶提款卡，將款項提領一空而得
    手財物。嗣因該等被害人發覺受騙，報警處理，始循線查悉
    上情。
二、上揭犯罪事實，有如下證據可佐：
(一)、被告庚○○於偵查中之自白。
(二)、附表所示被害人於警詢時之指述。
(三)、彰化商業銀行芬園分行中華民國98年8 月25日彰芬園字第98
    2227號函附顧客資料卡及交易明細表1 份。
(四)、如附表之「存（匯）款之證據」欄所示交易明細表及匯款單
    據影本。
三、核被告庚○○所為，係犯刑法第30條第1 項幫助犯刑法第33
    9 條第1 項詐欺取財罪。被告以一交付銀行帳戶之存摺、提
    款卡及密碼之幫助行為，幫助詐騙集團成員詐得附表所示被
    害人等之財物，係以一行為觸犯7 個幫助詐欺取財罪，為想
    像競合犯，應從一重論以一幫助詐欺取財罪。又被告幫助他
    人實行犯罪行為，為幫助犯，依刑法第30條第2 項之規定，
    按正犯之刑減輕之。至詐騙集團成員間，就附表所示詐欺犯
    行有犯意聯絡及行為分擔，應論以共同正犯，併此敘明。被
    告有如事實欄所載前案科刑及執行之情形，有臺灣高等法院
    被告前案紀錄表1 份在卷可稽，其於有期徒刑執行完畢後5
    年內，故意再犯本案有期徒刑以上之罪，為累犯，應依刑法
    第47條第1 項之規定加重其刑，並就前揭刑之加重減輕，依
    法先加後減之，公訴意旨漏未論以累犯，核屬疏漏，併此指
    明。爰審酌被告提供帳戶工具予他人使用，所為影響社會正
    常交易安全，增加被害人尋求救濟之困難，並使犯罪之追查
    趨於複雜，對於社會金融秩序之危害非輕，惟考量被告於犯
    後坦承犯行，犯後態度良好，並其犯罪動機、手段、生活狀
    況、智識程度等一切情狀，量處如主文所示之刑，並諭知易
    科罰金之折算標準，以示懲儆。被告出售上開帳戶所得6,00
    0 元，雖係被告犯罪所得之物，然未扣案，且衡情應已花用
    殆盡，爰不予宣告沒收，併此敘明。
四、檢察官、被告如不服本判決，應於收受送達後10日內向本院
    提出上訴書狀。
五、依刑事訴訟法第449 條第2 項、第3 項，刑法第30條第1 項
    前段、第2 項、第339 條第1 項、第55條前段、第47條第1
    項前段、第41條第1 項前段，刑法施行法第1 條之1 ，逕以
    簡易判決處刑如主文。
中    華    民    國    99    年   3     月    23     日
                  刑事第一庭法  官  吳祚丞
以上正本證明與原本無異。
如不服本判決應於收受判決後10日內向本院提出上訴書狀，並應
敘述具體理由；其未敘述上訴理由者，應於上訴期間屆滿後20日
內向本院補提理由書（均須按他造當事人之人數附繕本）「切勿
逕送上級法院」。
                            書記官  丁梅芬
中    華    民    國    99    年   3     月    23     日
附錄論罪科刑法條：
刑法第339 條第1 項
意圖為自己或第三人不法之所有，以詐術使人將本人或第三人之
物交付者，處 5 年以下有期徒刑、拘役或科或併科 1 千元以下
罰金。
附表：
┌──┬────┬──────────┬──────────┬─────────┐
│編號│被害人  │ 詐騙手段           │匯款日期、金額（新臺│存（匯）款之證據  │
│    │        │                    │幣）                │                  │
├──┼────┼──────────┼──────────┼─────────┤
│1.  │戊○○  │在雅虎奇摩拍賣網站刊│戊○○於98年7 月23日│台北富邦銀行匯款委│
│    │        │登拍賣數位相機之虛偽│，至台北富邦銀行臨櫃│託書（證明聯）影本│
│    │        │訊息，致戊○○陷於錯│匯款10,000元至被告上│1 紙、拍賣網頁列印│
│    │        │誤而下標購買。      │揭帳戶。            │資料1份 （附於臺北│
│    │        │                    │                    │縣政府警察局新店分│
│    │        │                    │                    │局刑案偵查卷宗第56│
│    │        │                    │                    │頁、第60頁至第62頁│
│    │        │                    │                    │）                │
├──┼────┼──────────┼──────────┼─────────┤
│2.  │丙○○  │在露天拍賣網站刊登拍│丙○○於98年7 月23日│郵政跨行匯款申請書│
│    │        │賣腳踏車之虛偽訊息，│，至郵局臨櫃匯款4,50│影本1 紙（附於同上│
│    │        │致丙○○陷於錯誤而下│0元至被告上揭帳戶。 │卷宗第101 頁）    │
│    │        │標購買。            │                    │                  │
├──┼────┼──────────┼──────────┼─────────┤
│3.  │甲○○  │在露天拍賣網站刊登拍│甲○○於98年7 月23日│國泰世華銀行客戶交│
│    │        │賣遊樂場門票之虛偽訊│11時16分，操作提款機│易明細表影本1 紙（│
│    │        │息，致甲○○陷於錯誤│將其帳戶內之2,100 元│附於同上卷宗第95頁│
│    │        │而下標購買。        │轉帳至被告上揭帳戶。│）                │
├──┼────┼──────────┼──────────┼─────────┤
│4.  │己○○  │由自稱「陳志瀚」之詐│己○○於98年7 月23日│台新銀行存款交易明│
│    │        │騙集團成員在雅虎奇摩│12時8 分，透過網路銀│細查詢結果單影本1 │
│    │        │拍賣網站刊登拍賣餐券│行將其帳戶內之9,000 │紙、拍賣網頁列印資│
│    │        │之虛偽訊息，致己○○│元轉帳至被告上揭帳戶│料1 份（附於同上卷│
│    │        │陷於錯誤而下標購買。│。                  │宗第77頁、第81頁、│
│    │        │                    │                    │第83頁）          │
├──┼────┼──────────┼──────────┼─────────┤
│5.  │辛○○  │由自稱「鄭先生」之詐│辛○○於98年7 月23日│華南商業銀行自動櫃│
│    │        │騙集團成員在雅虎奇摩│14時18分，操作提款機│員機交易明細表影本│
│    │        │拍賣網站刊登拍賣餐券│將其帳戶內之8,000 元│1 紙、拍賣網頁列印│
│    │        │之虛偽訊息，致辛○○│轉帳至被告上揭帳戶。│資料1 份（附於同上│
│    │        │陷於錯誤而下標購買。│                    │卷宗第68頁、第72頁│
│    │        │                    │                    │）                │
├──┼────┼──────────┼──────────┼─────────┤
│6.  │丁○○○│在雅虎奇摩拍賣網站刊│丁○○○於98年7 月23│中國信託自動櫃員機│
│    │        │登拍賣筆記型電腦之虛│日14時57分，操作提款│交易明細表1 紙（附│
│    │        │偽訊息，並由姓名年籍│機將其帳戶內之9,000 │於同上卷宗第44頁）│
│    │        │不詳之詐騙集團女子致│元轉帳至被告上揭帳戶│                  │
│    │        │電丁○○○，佯稱交易│。                  │                  │
│    │        │事宜，致丁○○○陷於│                    │                  │
│    │        │錯誤而下標購買。    │                    │                  │
├──┼────┼──────────┼──────────┼─────────┤
│7.  │乙○○  │在露天拍賣網站刊登拍│乙○○於98年7 月23日│第一銀行eATM網路理│
│    │        │賣禮券之虛偽訊息，致│17時10分，操作網路AT│財機交易明細表影本│
│    │        │乙○○陷於錯誤而下標│M 將其帳戶內之3,000 │1 紙（附於同上卷宗│
│    │        │購買。              │元轉帳至被告上揭帳戶│第88頁）          │
│    │        │                    │。                  │                  │
└──┴────┴──────────┴──────────┴─────────┘

司法院資訊處製作；財團法人民間司法改革基金會備份。
